# 停产车型专用设备后续处理

提问人：dotaauditor 时间：2017-01-14 16:37:56
背景：被审单位为大型整车制造企业，因车型更新换代，旧款车型不再量产，相关配套的专用模具夹具日后仅会用于生产相关旧车型配套件，但因旧款车型销量较差，市场保有量低，因此该部分资产预计产生的经济利益流入会很小。 请教各位老师： （ 1 ）对于该项资产，是考虑减值准备，还是考虑变更折旧年限，采用加速折旧方式更为妥当？ （ 2 ）对于该类专用设备，是否可以考虑在初始使用时，根据企业量产计划设定折旧政策，在实操中，有没有更合理的处理方式？

回答人：chenyiwei
1 、计提减值准备和变更折旧年限这两者并不矛盾，根据具体情况可同时采用，即首先根据具体情况变化缩短折旧年限，其次在期末仍须根据其已出现减值迹象的事实，对其进行减值测试和计提减值准备。 2 、此类设备的折旧能否采用产量法，取决于能否对使用寿命内的产量作出合理估计，一般理解难度较大，在实务中也较少用。